# 法定盈余公积金的计提问题

提问人：cjzhangyong 时间：2012-04-16 22:19:08
一、 09 年亏损 100 万， 10 年盈利 80 万，当年实现利润用于弥补亏损，法定盈余公积金是不是不该计提？ 二、 09 年亏损 100 万， 10 年盈利 120 万， 10 年是不是要计提盈余公积 20 万*计提比例？

回答人：chenyiwei
基本上是。

提问人：RMB_ 爱好者 时间：2017-04-14 16:20:19
陈老师：如果 2008 年末未分配利润为 200 万，是否上述说法是否也是正确的？

回答人：chenyiwei
2009 年度的亏损数小于 2009 年初的未分配利润，说明该年度亏损已被年初未分配利润自动吸收，年末无未弥补亏损。下一年（ 2010 ）的盈余公积按本期净利润*10%正常计提。